【裁判字號】    97,抗,252
【裁判日期】    970331
【裁判案由】    聲請再審
【裁判全文】
臺灣高等法院刑事裁定                   97年度抗字第252號
抗  告  人
即受判決人  甲○○
上列抗告人因聲請再審案件，不服台灣基隆地方法院中華民國九
十七年一月三十一日裁定（九十七年度聲再字第一號），提起抗
告，本院裁定如下：
    主  文
抗告駁回。
    理  由
一、聲請意旨略以：抗告人即受判決人甲○○於二十一歲時，以
    為以出生日期加西元年共八字為密碼，好記且不易被破解，
    且聲請人甫自南非回臺，當時復無詐騙集團猖獗，聲請人自
    銀行開戶至今並無變更密碼，在設定密碼時無從預知之後會
    與詐騙集團掛勾而預為設定如此簡單易破之密碼，聲請人以
    為密碼不易破解，始放心放在機車車箱中；又本案帳戶係在
    民國九十六年一月間遺失，與報警日期相距不遠，且聲請人
    不知何時遺失，自無法期待聲請人立即報警，且未報警是係
    因不知遭竊，以為尚可尋獲，原確定判決顯違反刑事訴訟法
    第四百二十一條之規定，因而提起再審，請求撤銷原判決，
    另為無罪之諭知云云。
二、原審裁定意旨略以：
  (一)按不得上訴於第三審法院之案件，除刑事訴訟法第四百二十
    條規定外，其經第二審確定之有罪判決，如就足生影響於判
    決之重要證據漏未審酌者，亦得為受判決人之利益，聲請再
    審，依重要證據漏未審酌而聲請再審者，應於送達判決後二
    十日內為之，刑事訴訟法第四百二十一條及第四百二十四條
    分別定有明文。所謂「足生影響於判決之重要證據漏未審酌
    」，係指該證據業經法院予以調查或經聲請調查而未予調查
    ，致於該確定判決中漏未加以調查，而該證據如經審酌，顯
    足生影響該判決之結果，而為被告有利之判決而言；如當事
    人所提出之證據，不足以影響判決結果，或第二審法院依調
    查結果，本於論理法則、經驗法則，取捨證據後認定事實者
    ，即難據以開始再審之程序。又所謂重要證據，必須該證據
    已足認定受判決人應受無罪、或免訴、或輕於原審所認定之
    罪名方可，如不足以推翻原審所認定罪刑之證據，即非足生
    影響於原判決之重要證據；再者，所謂「漏未審酌」乃指第
    二審判決前已發現而提出或已聲請調查之證據，法院未予調
    查、審酌而言，茍被捨棄之證據，已於理由內敘明其捨棄之
    理由者，即非漏未審酌。
  (二)本件聲請人可預見將自己於金融機構所設立帳戶之存摺、印
    章、提款卡及語音查詢密碼等物交予他人，有供不法詐騙集
    團利用，而成為他人詐欺取財犯罪工具之可能，而在不違背
    其本意下，基於幫助詐欺取財之犯意，於九十六年一月十一
    日前某日，在不詳地點，將其所有台新國際商業銀行中和分
    行（下稱台新銀行）所開立帳號為00000000000
    000號帳戶之存摺、金融卡及密碼等物交予姓名、年籍不
    詳之人，嗣犯罪集團成員意圖為自己不法之所有，於九十五
    年一月十一日晚間十一時許，自稱「小兔子」，以「SKYPE
    」網路通話方式誆騙李文源，稱願與李文源援交，相約翌日
    某時在基隆市火車站會面，惟屆時並未現身，並來電要求李
    文源務必立即匯款至其指示之帳戶，以證明非警務人員等情
    ，致李文源陷於錯誤，而於九十六年一月十二日晚間八時十
    六分許，前往基隆市火車站內萬泰商業銀行所架設自動櫃員
    機，依指示匯款至指定帳戶，嗣對方復於電話中稱因其操作
    錯誤致機器當機，必需再以現金存入方式回衝，可使機器回
    復正常，並返還其所匯款項等語，再致李文源陷於錯誤，而
    於同日晚間九時四十一分、四十三分、四十五分及四十七分
    許，依指示分四次陸續匯款新台幣（下同）三萬元、三萬元
    、三萬元及一萬元至聲請人所有上開台新銀行之帳戶內，旋
    遭該詐騙集團不詳成員，在不詳處所，以提款卡至自動櫃員
    機提領方式，分五次於同日晚間九時四十六分、四十七分、
    七十八分、四十九分及五十分，陸續提領二萬元、二萬元、
    二萬元、二萬元、一萬九千元而提領一空等事實，經臺灣基
    隆地方法院檢察署檢察官以九十六年度偵字第四六八一號聲
    請以簡易判決處刑，經台灣基隆地方法院基隆簡易庭於九十
    六年十月十七日，以九十六年度基簡字第一一二五號判決判
    處有期徒刑四月，如易科罰金，以一千元折算一日，並依據
    中華民國九十六年罪犯減刑條例之規定，減刑為有期徒刑二
    月，如易科罰金，以一千元折算一日，聲請人不服該判決提
    起上訴，經台灣基隆地方法院以九十六年度簡上字第一七一
    號判決駁回上訴確定等情，業據原審調取上開卷宗核閱屬實
    ，則聲請人於九十七年一月二十八日以原審判決就足生影響
    於判決之重要證據漏未審酌為理由，向原審聲請再審，有刑
    事聲請再審狀供參，因未逾前述二十日之不變期間，故認聲
    請之程式合法。
  (三)聲請人雖以前詞主張原審漏未審酌重要證據，然聲請人所持
    前開理由，均與於原審審理中陳述之辯詞相同，而原審判決
    已以前開帳戶既已長久未使用，應無將存摺、提款卡及密碼
    同時放置在同一資料夾內外出之理，徒增上開物品遺失及遭
    有心人士違法使用之危險，且前開帳戶提款卡之密碼多達八
    碼，若非聲請人告知，持有該提款卡之人隨機輸入正確密碼
    而領取款項之機率微乎其微；又詐騙集團應係確信使用人頭
    帳戶之所有人不會報警或掛失止付，始會利用該帳戶作為指
    示被害人匯入款項之帳戶，否則若遇帳戶所有人掛失止付者
    ，詐騙集團將無從提領犯罪所得；再者，金融帳戶為個人理
    財工具，任何人皆可自由開設帳戶使用，無借用他人帳戶之
    必要，且近年詐騙集團猖獗，一般人任意將帳戶之存摺、提
    款卡及密碼交付收購帳戶之人，衡情，應得以預見該帳戶係
    供作不法之用等情，認定前開帳戶之存摺、提款卡及密碼係
    由聲請人交付詐騙集團份子，且聲請人應得以預見該帳戶將
    供非法之用，聲請人所持辯詞無足採信，足認原審已就聲請
    人之辯詞詳為審酌，並依據卷附各項證據，說明認定聲請人
    之辯解不足採信之理由。依據前開所述，並無漏未審酌重要
    證據之情形。又聲請人既於再審聲請狀中先陳稱前開帳戶之
    提款卡密碼，係於九十三年間開戶時即已設定，不易破解等
    情，準此倘請人未將該不易破解之密碼提供予詐騙集團，則
    詐欺集團如何能得知此不易破解之密碼？又聲請人並未指明
    其他業經原審予以調查或經聲請調查而未予調查，致於該確
    定判決中漏未加以調查，而該證據如經審酌，顯足生影響該
    判決之結果，而為聲請人有利判決之重要證據，自難僅以聲
    請人之上揭主張，開始再審之程序。
  (四)綜上，聲請人所持聲請再審之理由，均於法不合，從而，本
    件再審之聲請為無理由，應予駁回等語。
三、核原審裁定聲請駁回，並無不合。抗告人仍執陳詞指摘原審
    裁定不當云云，為無理由，應予駁回。
據上論結，應依刑事訴訟法第四百十二條，裁定如主文。
中    華    民    國    97    年    3     月    31    日
                  刑事第十七庭  審判長法  官  趙功恆
                                      法  官  陳世宗
                                      法  官  陳憲裕
以上正本證明與原本無異。
不得再抗告。
                                      書記官  劉育妃
中    華    民    國    97    年    4     月    2     日


司法院資訊處製作；財團法人民間司法改革基金會備份。
